【裁判字號】    90,毒抗,154
【裁判日期】    900425
【裁判案由】    觀察、勒戒
【裁判全文】
臺灣高等法院臺南分院刑事裁定                九十年度毒抗字第一五四號    Ｇ
      抗  告  人
      即受處分人  甲  ○  ○
右抗告人因違反毒品危害防制條例案件，不服臺灣臺南地方法院中華民國九十年二月
十二日所為裁定（九十年度毒聲字第三三八號），提起抗告，本院裁定如左：
      主      文
抗告駁回。
      理      由
一、本件抗告意旨略以：被告絕無施用安非他命，因被告被查獲當時現場確實有其他
    人在吸食安非他命，被告可能吸到二手毒品，才驗有毒品反應云云。
二、經查：
  (一)抗告人即受處分人甲○○於八十九年十二月二十日為警查獲時所採集之尿液檢體
    ，經送台南縣衛生局檢驗，呈甲基安非他命陽性反應，此有該局尿液檢驗成績書
    一紙在卷可稽。又參諸法務部調查局八十二年十月一日（八二）陸（一）八二○
    九二七一二號函及行政院衛生署藥物食品檢驗局八十一年二月八日（八一）藥檢
    壹字第○○一一五六號函所示：於吸食煙毒及麻醉藥品者之旁，同時吸入該吸食
    者燃燒之藥物所排除之氣體（即俗稱之二手煙），能否在尿液中被檢出煙毒或安
    非他命反應，文獻上尚無此類研究報告，按檢驗煙毒經驗研判，若非共處於空間
    狹小之密閉，並故意大量吸入該氣體，不至於尿液中代謝出煙毒反應；而安非他
    命經口服投與後約百分之七十於二十四小時內自尿中排出，約百分之九十於九十
    六小時內自尿中排出，由於目前國內尿液中甲基安非他命之檢驗僅為鑑定其是否
    呈陽性反應尚未定其含量，且甲基安非他命成分之檢出與其投與方式、投與量、
    個人體質、採尿時間與檢測儀器之精密度等諸多因素有關，因此僅憑尿液中呈安
    非他命陽性反應，並無法確實推算吸食時間距採集時間之長短，惟依上述資料推
    斷，最長可能不會超過四日等情在卷足稽。
  (二)本件抗告人於警訊中供承當時只有伊與黃清泉在樓下掃地，其他人在樓上作何事
    ，伊並不知道等語，則被告顯無與其他施用毒品者共處於空間狹小之密閉，並故
    意大量吸入該氣體之可能，況依卷附警局當時查獲多人均採尿送驗，亦有多人無
    毒品反應，亦有尿液送驗名冊及檢驗成績書影本在卷可佐，是被告上開所辯，即
    難以採信。
  (三)又抗告人係於八十九年十二月二十日上午十一時三十分為警查獲，並於同日十四
    時四十六分許經警採集尿液檢體送驗，揆諸前揭說明，抗告人於八十九年十二月
    二十日上午十一時三十分前之九十二小時又四十四分內（扣除查獲時起至採尿時
    止之三小時十六分）某時點，在不詳地點施用第二級毒品安非他命之犯行，應堪
    認定。
三、原審爰依毒品危害防制條例第二十條第一項、觀察勒戒處分執行條例第三條第一
    項之規定，以抗告人施用第二級毒品，應送勒戒處所觀察、勒戒之裁定，本院經
    核並無違誤，抗告人猶執前揭抗告意旨據以爭執，非有理由，應予駁回。
三、據上論斷，應依刑事訴訟法第四百十二條，裁定如主文。
中    華    民    國      九十      年      四      月      二十五      日
                                  臺灣高等法院臺南分院刑事第六庭
                                      審判長法官  楊    明    章
                                            法官  戴    勝    利
                                            法官  顏    基    典
右正本證明與原本無異。
不得再抗告。
                                      法院書記官  呂    嘉    文
中    華    民    國      九十      年      四      月      二十六      日


司法院資訊處製作；財團法人民間司法改革基金會備份。
